臺灣嘉義地方法院民事裁定
110年度小上字第18號 
上  訴  人  陳佳吟  
被上訴人    趙梅君  

            賴廣豪  


上列當事人間請求損害賠償事件，上訴人對於中華民國110年9月
9日本院嘉義簡易庭110年度嘉小字第619號第一審判決提起上訴
，本院裁定如下：
    主  文
上訴駁回。
第二審訴訟費用新臺幣1,500元由上訴人負擔。
    理  由
一、上訴意旨略以：
  ㈠被上訴人甲○○以樓上上訴人浴室漏水下滲至其浴室為由，委
    任被上訴人乙○○負責防水抓漏工程，被上訴人乙○○係水電業
    者，對於漏水、防漏工程應屬專業，竟故意不告知前開浴室
    漏水之真正原因，呼應被上訴人甲○○之錯誤判斷，對上訴人
    之浴室大興土木、翻修敲打，致完工收訖工程款後，才告知
    漏水原因為6樓公共管線等情。上訴人在被上訴人甲○○不斷
    以訴訟、自樓下打上去等事恐嚇威脅，及被上訴人乙○○之故
    意隱瞞事實之下，枉花新臺幣(下同)78,000元之防漏工程費
    ，被上訴人應連帶賠償損害。
  ㈡被上訴人甲○○對房屋結構、泥作、水電、修繕均為外行，在
    本件房屋漏水情形，上訴人要求查明漏水原因，被上訴人甲
    ○○卻以通訊軟體LINE表明要打穿上訴人住屋之地板，極盡恐
    嚇脅迫致上訴人畏怖，因而順從被上訴人甲○○之安排，同意
    由被上訴人乙○○進行浴室防水整修。故上訴人無端修繕浴室
    之損害與被上訴人甲○○之不斷騷擾恐嚇有相當因果關係。
  ㈢被上訴人乙○○為水電專業，受聘鑑估應秉良心、專業，誠實
    向業主報告，不可欺瞞隱匿或虛偽報告，豈能為貪圖工程利
    益，於完工領完工程款才說明漏水原因之真相，其行為明顯
    有詐欺。上訴人因信賴被上訴人乙○○之建議而修繕浴室，枉
    受78,000元之損害，兩者間有相當因果關係。
  ㈣原審判決認定：「被告乙○○基於與原告成立之工程契約施作
    原告5樓9房屋浴室檢修漏水工程，有原告所提被告乙○○簽名
    於上，金額50,000元之估價單可佐（見本院卷第47頁），其
    品名有檢修漏水、水管管路更換及馬桶、龍頭等浴室設備，
    係被告乙○○受原告委託本於其專業範圍內完成檢修漏水工程
    ，難謂有何故意隱瞞漏水事實或漏水真正原因之行為，而侵
    犯原告之權利可言。」等語，係倒因為果。因上訴人讓被上
    訴人乙○○進場施作，係基於對其專業之信任及其隱匿實情故
    意欺騙上訴人，故上訴人枉花78,000元與被上訴人乙○○之詐
    欺行為有相當因果關係，其自應賠償損害。
  ㈤原審判決認定：「漏水發生原因複雜，有多種可能性，不一
    而足，進行修復漏水工程，勢須實地以開挖或拆除方式逐步
    檢視，始能尋找正確漏水點加以修復，非單純用肉眼觀察即
    可判斷」等語，罔顧事情之來龍去脈，偏袒被上訴人。因法
    官非水電、漏水專家，非經專家分析研究，豈能妄斷？且被
    上訴人乙○○未經開挖或拆除逐步檢視，尋找正確漏水點，單
    純以肉眼觀察判斷，亦有過失，自應負損害賠償之責。
  ㈥綜上，原審判決顯非妥適，爰依法上訴，並聲明：⒈原審判決
    廢棄。⒉被上訴人應連帶給付上訴人78,000元，並自收受起
    訴狀繕本翌日起至清償日止按年息百分之5 計算之利息。⒊
    依職權宣告假執行。
二、按小額訴訟事件，對於第一審裁判之上訴，非以其違背法令
    為理由，不得為之；次按上訴狀內應記載上訴理由，表明下
    列各款事項：㈠原判決所違背之法令及其具體內容。㈡依訴訟
    資料可認為原判決有違背法令之具體事實，民事訴訟法第43
    6條之24第2項、第436條之25分別定有明文。又當事人於小
    額訴訟程序提起上訴，如依民事訴訟法第436之32條第2項準
    用同法第468條規定，以第一審判決有不適用法規或適用法
    規不當為理由時，其上訴狀或理由書應有具體之指摘，並揭
    示該法規之條項或其內容；若係成文法以外之法則，應揭示
    該法則之旨趣；如以民事訴訟法第436之32條第2項準用同法
    第469條第1款至第5款所列各款情形為理由時，其上訴狀或
    理由書，應揭示合於該條款之事實。上訴狀或理由書如未依
    此項方法表明者，或其所表明者，顯與上開法條規定不相合
    時，即難認為已對第一審判決之違背法令有具體之指摘，其
    上訴自難認為合法。
三、經查，上訴人對本院嘉義簡易庭110年度嘉小字第619號所為
    之小額訴訟第一審判決提起上訴，雖記載前揭上訴意旨內容
    ，惟此係事實認定及證據取捨之問題，非對原判決表明所違
    背之法令及具體內容，亦未依民事訴訟法第436條之25之規
    定，表明原判決所違背之法令及具體內容，及依訴訟資料可
    認為原判決有違背法令之具體事實，此有前揭上訴狀附卷可
    稽。則上訴人既未指摘原判決有何違背法令之具體事實，依
    民事訴訟法第436條之32第2項準用同法第471條第1項之規定
    ，自難認為上訴為合法，並毋庸命其補正，應予駁回。
四、末按於小額訴訟之上訴程序，法院為訴訟費用之裁判時，應
    確定其費用額，民事訴訟法第436條之32第1項準用同法第43
    6條之19第1項定有明文。本件上訴人上訴不合法，第二審訴
    訟費用即第二審裁判費用為1,500元，自應由上訴人負擔，
    爰併諭知如主文第2項所示。
五、據上論結，本件上訴為不合法，依民事訴訟法第436條之32
    第1項、第2項、第436條之19第1項、第444條第1項前段、第
    95條、第78條，裁定如主文。
中　　華　　民　　國　　110 　年　　11　　月　　19　　日
                  民事第二庭審判長法  官  林中如
　　　　　　　　　
                                  法  官  陳卿和
　　　　　　　　　　　　　　　　　
                                  法  官  陳威憲
以上正本係照原本作成。
本裁定不得抗告。
中　　華　　民　　國　　110 　年　　11　　月　　19　　日
                                  書記官  方瀅晴